臺灣新竹地方法院民事裁定               100年度抗字第97號
抗  告  人  王慈慧
相  對  人  朱有勳
上列抗告人與相對人間因本票裁定事件，抗告人對於本院中華民
國100 年11月3 日100 年度司票字第818 號裁定提起抗告，本院
裁定如下：
    主  文
抗告駁回。
抗告程序費用新臺幣壹仟元由抗告人負擔。
    理  由
一、按「執票人向本票發票人行使追索權時，得聲請法院裁定後
    強制執行。」票據法第123 條定有明文。又按「執票人依票
    據法第123 條規定，向本票發票人行使追索權時，聲請法院
    裁定對發票人之財產強制執行者，其性質與非訟事件無殊，
    法院就本票形式上之要件是否具備予以審查為已足。至該本
    票債務是否已因清償而消滅，應依訴訟程序另謀解決，殊不
    容於裁定程序中為此爭執。」、「本票執票人，依票據法第
    123 條規定，聲請法院裁定許可對發票人強制執行，係屬非
    訟事件，此項聲請之裁定，及抗告法院之裁定，僅依非訟事
    件程序，以審查強制執行許可與否，並無確定實體上法律關
    係存否之效力，如發票人就票據債務之存否有爭執時，應由
    發票人提起確認之訴，以資解決。」，亦分別有最高法院56
    年度臺抗字第714 號、57年度臺抗字第76號判例可資參照。
二、本件抗告意旨略以：抗告人簽發系爭本票係為擔保訴外人盧
    元鴻對相對人之借款，惟查訴外人盧元鴻已於民國（下同）
    100 年7 月11日透過渣打銀行新興分行以轉帳之方式支付新
    台幣（下同）240 萬元給林帝樺（相對人指定之帳號），惟
    相對人卻以諸多理由不願歸還系爭本票，並藉此向本院申請
    民事裁定，爰聲明請求廢棄原裁定等語。
三、相對人主張：其執有抗告人簽發如原審裁定所示之系爭本票
    一紙，並免除作成拒絕證書，詎屆期提示未獲付款，爰依票
    據法第123 條規定聲請裁定許可強制執行等情，業據相對人
    於原審提出系爭本票為證，而本票准許強制執行之裁定屬非
    訟事件裁定，法院僅能就本票為形式上審查，原審為形式上
    之審查並裁定准許強制執行，於法並無不合。抗告人雖辯稱
    訴外人盧元鴻業已於100 年7 月11日清償240 萬元，係相對
    人藉故不願歸還系爭本票等語，惟查抗告人確為系爭本票之
    發票人，縱使抗告人所稱上情屬實，亦屬實體法上之爭執，
    揆諸首揭說明，應由抗告人另行提起訴訟，以資解決，尚非
    本件非訟程序所得加以審究，其提起抗告為無理由，應予駁
    回。
四、據上論結，本件抗告為無理由，依非訟事件法第55條第1 項
    、第46條、第24條第1 項、第21條第2 項，民事訴訟法第49
    5 條之1 第1 項、第449 條第1 項、第95條、第78條，裁定
    如主文。
中    華    民    國  100     年    12    月    19    日
                  民事第一庭審判長  法  官  盧玉潤
                                    法  官  彭洪英
                                    法  官  陳順珍
以上正本係照原本作成。
如不服本裁定，僅得於收受本裁定正本送達後十日內，以適用法
規顯有錯誤為理由，向本院提出再抗告狀，須附繕本一份及繳納
再抗告裁判費新臺幣1,000 元。
再抗告時應委任律師為代理人提出委任狀，或釋明符合民事訴訟
法第466條之1第2 項規定之關係人具有律師資格者為代理人提出
委任狀，或釋明再抗告人具有律師資格。
中    華    民    國  100     年    12    月    19    日
                                    書記官  陳筱筑